【裁判字號】    97,抗,1691
【裁判日期】    971230
【裁判案由】    假扣押
【裁判全文】
臺灣高等法院民事裁定                  97年度抗字第1691號
抗  告  人  乙○○
            丙○○
上列抗告人因與相對人太允企業有限公司間假扣押事件，對於中
華民國97年7月8日臺灣士林地方法院97年度裁全字第1985號裁定
提起抗告，本院裁定如下：
    主  文
原裁定關於抗告人丙○○部分，暨訴訟費用之裁判廢棄。
上開廢棄部分，相對人在第一審之聲請駁回。
其餘抗告駁回。
聲請及抗告訴訟費用由抗告人乙○○負擔二分之一，餘由相對人
負擔。
    理  由
一、相對人聲請意旨：抗告人乙○○、丙○○為夫妻，乙○○原
    為相對人法定代理人，相對人嗣於民國（下同）97年5月23
    日選任甲○○為法定代理人，發覺乙○○任內授權丙○○出
    售第三人尼克森微電子股份有限公司股票40萬股，迨97年3
    月7日，丙○○將售股款中新台幣（下同）2883萬0235元轉
    入乙○○在華南商業銀行內湖分行所開設第0000000號帳戶
    （下稱乙○○帳戶），共同侵害相對人財產權。因抗告人有
    隱匿財產之可能，相對人日後顯有不能強制執行或甚難執行
    之虞，願供擔保補釋明之不足，爰請求准為假扣押等語。原
    法院准許相對人供擔保後，就抗告人財產在2883萬0235元內
    假扣押。
二、抗告意旨：相對人並未釋明本案請求與假扣押原因，充其量
    僅釋明丙○○受託出售尼克森微電子股份有限公司股票，至
    於得款數目為何，何人將2883萬0235元匯入乙○○帳戶以及
    匯款原因，相對人均未釋明。況且原法院未敘述酌定擔保金
    之依據，其准許假扣押即有違誤。爰提起抗告請求廢棄原裁
    定等語。
三、按債權人就金錢請求或得易為金錢請求之請求，日後有不能
    強制執行或甚難執行之虞，欲保全強制執行者，得聲請假扣
    押，民事訴訟法第522條第1項、第523條第1項定有明文。又
    請求及假扣押之原因，應釋明之。前項釋明如有不足，而債
    權人陳明願供擔保或法院認為適當者，法院得定相當之擔保
    ，命供擔保後為假扣押，民事訴訟法第526條第1、2項亦定
    有明文。而所謂假扣押之原因，即債務人有日後不能強制執
    行或甚難執行之虞或應在外國為強制執行者是也…。諸如債
    務人浪費財產、增加負擔、或就其財產為不利益之處分，將
    達於無資力之狀態、或移住遠地、逃匿無蹤或隱匿財產等情
    形均屬之（最高法院94年度台抗字第1182號裁定意旨參照）
    。至於法院為附條件之假處分裁定，命於債權人供擔保後得
    為假處分，此項擔保係備賠償債務人所應受之損害，故法院
    定此項擔保額，應斟酌債務人所應受之損害為衡量之標準（
    最高法院48年台抗字第142號判例意旨參照）；解釋上，假
    扣押擔保金額亦應以債務人所受損害為衡量之標準。
四、相對人提出新舊公司變更登記事項表各1份、華南商業銀行
    第000000000000號帳戶（下稱相對人帳戶）存款往來明細與
    取款憑條、乙○○帳戶存款憑條影本在卷（見原審卷第9至
    18頁），足以釋明對乙○○2883萬0235元之本案請求。查乙
    ○○帳戶存款僅餘1500元，亦有華南銀行內湖分行97年8月1
    日陳報狀可稽（見本院卷第32頁），足見乙○○確有搬移財
    產之舉，日後顯有不能強制執行或甚難執行之虞；茲相對人
    陳明願供擔保以補釋明不足，本院審酌相對人請求金額為
    2883萬0235元，擔保金961萬5000元應足以備償乙○○所受
    損害，自應准許供擔保後對乙○○假扣押。又上開公司變更
    登記表、往來明細、取款與存款憑條，均無丙○○名義，難
    認已釋明丙○○為債務人；至於授權書固記載授權丙○○代
    理買賣證券等語（見原審卷第15頁），惟相對人仍未釋明丙
    ○○曾將款項轉入乙○○帳戶，其就丙○○顯未釋明本案請
    求與假扣押原因，自與上開規定不符。又債權人如為適當釋
    明，仍可另聲請假扣押，併此敘明。
五、綜上所述，原法院准相對人供擔保961萬5000元或等值華南
    商業銀行苓雅分行無記名可轉讓定期存單後，就乙○○財產
    在2883萬0235元範圍內為假扣押，依法並無不合之處，應予
    准許；其就丙○○聲請假扣押，於法不符，應予駁回。從而
    ，抗告意旨指摘原裁定不當，聲明廢棄，就丙○○部分為有
    理由，應由本院將該部分廢棄，駁回相對人於第一審之聲請
    ，其餘抗告為無理由，應予駁回，爰分別裁定如主文。
中    華    民    國    97    年    12    月    30    日
                    民事第十七庭
                        審判長法  官  藍文祥
                              法  官  陳麗芬
                              法  官  吳燁山
正本係照原本作成。
本裁定除以適用法規顯有錯誤為理由，並經本院許可外，不得再
抗告。如提起再抗告，應於收受後10日內委任律師為訴訟代理人
向本院提出再抗告狀。並繳納再抗告費新台幣1000元。
中    華    民    國    97    年    12    月    30    日
                              書記官  于  誠


司法院資訊處製作；財團法人民間司法改革基金會備份。
